【裁判字號】    98,審易,530
【裁判日期】    980421
【裁判案由】    竊盜
【裁判全文】
臺灣高雄地方法院刑事判決             98年度審易字第530號
公  訴  人  臺灣高雄地方法院檢察署檢察官
被      告  甲○○
                    另案羈押在臺灣高雄看守所
上列被告因竊盜案件，經檢察官提起公訴（98年度偵字第3385號
），本院改依簡式審判程序審理，判決如下：
    主  文
甲○○犯踰越安全設備竊盜罪，累犯，處有期徒刑伍月，如易科
罰金，以新臺幣壹仟元折算壹日。
    事實及理由
一、按本件被告甲○○所犯係死刑、無期徒刑、最輕本刑為3 年
    以上有期徒刑以外之罪，其於準備程序就被訴事實為有罪之
    陳述，經本院告知簡式審判程序之旨，並聽取其與公訴人意
    見後，認無不得或不宜改依簡式審判程序進行之處，爰依刑
    事訴訟法第273 條之1 第1 項，裁定本件改行簡式審判程序
    ，合先敘明。
二、本件犯罪事實及證據，除犯罪事實「甲○○前因毒品、竊盜
    案件，先後經臺灣臺南地方法院及臺灣高雄地方法院分別判
    處有期徒刑4 月、10月、5 月、7 月確定，嗣經減刑後接續
    執行，於民國96年9 月30日入監執行完畢」更正為「甲○○
    前因毒品危害防制條例案件，經臺灣臺南地方法院以94年度
    訴字第558 號判決，判處有期徒刑10月、4 月確定，及經本
    院以95年度訴字第3310號判決，判處有期徒刑7 月確定，另
    因竊盜案件，經本院以94年度簡字第4196號判決，判處有期
    徒刑5 月確定，嗣經本院以96年度聲減字第2628號裁定，就
    上開案件予以減刑，並就臺灣臺南地方法院94年度訴字第55
    8 號、本院94年度簡字第4196號2 案，定應執行刑為有期徒
    刑8 月，入監執行後，於96年9 月30日執行完畢」；證據部
    分補充「被告於本院審理中之自白」外，餘均引用檢察官起
    訴書之記載，如附件。
三、按刑法第321 條第1 項第2 款之毀越門扇，係指毀損或踰越
    他人建築物之大門而言，窗戶係屬該款所謂之其他安全設備
    （最高法院著有91年度台上字第4354號判決可資參照）。是
    核被告所為，係犯刑法第321 條第1 項第2 款之踰越安全設
    備竊盜罪。被告有上述之前科紀錄乙情，有臺灣高等法院被
    告前案紀錄表在卷可稽，其受有期徒刑執行完畢，5 年內故
    意再犯本件最重本刑為有期徒刑以上之罪，為累犯，應依刑
    法第47條第1 項規定加重其刑。被告於為本件犯行後，係於
    被害人乙○○尚未報案之狀況下，主動向巡邏員警坦承犯罪
    ，嗣並接受裁判之事實，業據被告於本院審理中供陳在卷，
    核與被告警詢筆錄中關於查獲過程之記載（見警卷第10頁）
    及被害人於警詢中所述情節相符（見警卷第14頁），是其所
    為符合刑法第62條前段自首之規定，爰減輕其刑，並依法先
    加後減之。茲審酌被告為貪圖不法利益，竟以前開方式竊取
    他人財物，所為實無足取，然念其犯後坦承犯行，態度良好
    ，復參以其所竊得上開物品之價值、先前因竊盜案件經論罪
    科刑之次數等一切情狀，量處如主文所示之刑，並諭知易科
    罰金之折算標準，以示懲儆。
據上論斷，應依刑事訴訟法第273 條之1 第1 項、第299 條第1
項前段、第310 條之2 、第454 條第2 項，刑法第321 條第1 項
第2 款、第47條第1 項、第62條前段、第41條第1 項前段，判決
如主文。
本案經檢察官陳麗琇到庭執行職務。
中    華    民    國    98    年    4     月    21    日
                  刑事第十庭    法  官  陳君杰
以上正本證明與原本無異。
如不服本判決應於收受判決後10日內向本院提出上訴書狀，並應
敘述具體理由。其未敘述上訴理由者，應於上訴期間屆滿後20日
內向本院補提理由書(均須按他造當事人之人數附繕本)「切勿逕
送上級法院」。
中    華    民    國    98    年    4     月    21    日
                                書記官  李承悌
附錄本案論罪科刑法條：
刑法第321條
犯竊盜罪而有左列情形之一者，處6 月以上、5 年以下有期徒刑
：
一  於夜間侵入住宅或有人居住之建築物、船艦或隱匿其內而犯
    之者。
二  毀越門扇、牆垣或其他安全設備而犯之者。
三  攜帶兇器而犯之者。
四  結夥三人以上而犯之者。
五  乘火災、水災或其他災害之際而犯之者。
六  在車站或埠頭而犯之者。
前項之未遂犯罰之。
附件：
臺灣高雄地方法院檢察署檢察官起訴書
                                      98年度偵字第3385號
    被      告  甲○○
上列被告因竊盜案件，已經偵查終結，認應該提起公訴，茲將犯
罪事實及證據並所犯法條分敘如下：
        犯罪事實
一、甲○○前因毒品、竊盜案件，先後經臺灣臺南地方法院及臺
    灣高雄地方法院分別判處有期徒刑4月、10月、5月、7月確
    定，嗣經減刑後接續執行，於民國96年9月30日入監執行完
    畢。詎其猶不知悔改，基於為自己不法所有之犯意，於98年
    1月21日6時許，踰越高雄縣燕巢鄉大浦巷171號前下坡芭樂
    園工寮窗戶潛入屋內，徒手竊取乙○○所有放在該處之
    BLACK DECKER廠牌電動線鋸1台，得手後離去。嗣為警於同
    日21時50分許，在高雄市三民區○○○路德旺街口查獲並在
    其所騎乘之車牌號碼253─CET號機車置物箱內扣得上開電動
    線鋸1台（已發還乙○○）。
二、案經高雄市政府警察局三民第一分局報告偵辦。
        證據並所犯法條
一、證據清單
┌──┬─────────┬──────────────┐
│編號│證據名稱          │待證事項                    │
├──┼─────────┼──────────────┤
│一  │被告供述          │坦承於上開時地踰越窗戶進入屋│
│    │                  │內竊取電動線鋸1台           │
├──┼─────────┼──────────────┤
│二  │被害人乙○○警詢陳│證明乙○○所有之電動線鋸1台 │
│    │述                │於上開時地失竊              │
├──┼─────────┼──────────────┤
│三  │電動線鋸1台扣案   │證明被告持有乙○○失竊之電動│
│    │                  │線鋸1台                     │
├──┼─────────┼──────────────┤
│四  │贓物認領保管單    │證明乙○○已領回失竊之電動線│
│    │                  │鋸1台                       │
└──┴─────────┴──────────────┘
二、核被告甲○○所為，係犯刑法第321條第1項第2款踰越安全
    設備加重竊盜罪嫌。被告前受有如犯罪事實欄所示之有期徒
    刑執行完畢（有本署刑案資料查註紀錄表可參），其於5年
    內故意再犯本件有期徒刑以上之罪，為累犯，請依刑法第47
    條第1項規定加重其刑。
三、依刑事訴訟法第251條第1項提起公訴。
    此  致
臺灣高雄地方法院
中    華    民    國    98    年    2     月    20    日
                        檢  察  官      丙  ○  ○
上正本證明與原本無異
中    華    民    國    98    年    3     月    2     日
                        書  記  官      謝  秋  麗
所犯法條：
中華民國刑法第321條
犯竊盜罪而有左列情形之一者，處六月以上五年以下有期徒刑：
一  於夜間侵入住宅或有人居住之建築物、船艦，或隱匿其內
    而犯之者。
二  毀越門扇、牆垣或其他安全設備而犯之者。
三  攜帶兇器而犯之者。
四  結夥三人以上而犯之者。
五  乘火災、水災或其他災害之際而犯之者。
六  在車站或埠頭而犯之者。
前項之未遂罰之。


司法院資訊處製作；財團法人民間司法改革基金會備份。
